【裁判字號】    97,審重訴,288
【裁判日期】    980213
【裁判案由】    侵權行為損害賠償
【裁判全文】
臺灣臺北地方法院民事裁定           97年度審重訴字第288號
原      告  丁○○
                      樓
                      樓
被      告  甲○○
上列當事人間侵權行為損害賠償事件，本院裁定如下：
    主  文
被告甲○○部分原告之訴及其假執行之聲請均駁回。
訴訟費用由原告負擔。
    理  由
一、按因犯罪而受損害之人，於刑事訴訟程序得附帶提起民事訴
    訟，對於被告及依民法負賠償責任之人，請求回復其損害，
    惟刑事訴訟諭知無罪、免訴或不受理之判決者，應以判決駁
    回原告之訴；又法院認附帶民事訴訟確係繁雜，非經長久時
    日不能終結其審判者，得以合議裁定移送該法院之民事庭；
    原告之訴，起訴不合程式或不備其他要件者，法院應以裁定
    駁回之，但其情形可以補正者，審判長應定期間先命補正，
    刑事訴訟法第487條第1項、第503條第1項前段、第504條第1
    項前段、民事訴訟法第249條第1項第6款分別定有明文。又
    按刑事法院得依刑事訴訟法第504條第1項規定，將附帶民事
    訴訟以裁定移送於該法院民事庭者，以刑事部分宣告被告有
    罪之判決者為限，至刑事訴訟諭知免訴之判決，刑事法院本
    應依同法第503條第1項前段規定以判決駁回原告之訴，如誤
    以裁定移送於民事庭，其訴之不合法，不因移送民事庭而受
    影響，受移送之民事庭應認原告之訴為不合法以裁定駁回之
    。
二、查本件原告請求被告甲○○負損害賠償責任，係主張被告甲
    ○○表示可提供其（假）台灣銀行資金證明，其因而在長沙
    街咖啡館交付被告甲○○新台幣500,000元，及自農民銀行
    匯款2次共600,000元，其嬸嬸亦有匯款300,000元與被告甲
    ○○，為此請求被告甲○○賠償其1,400,000元，然而，上
    開事實雖在檢察官提起公訴之範圍，但業經本院96年度重訴
    字第49號刑事判決認被告甲○○前亦曾於民國94年3月23日
    經台灣高等法院以其犯詐欺、行使偽造私文書罪，判處其有
    期徒刑10月確定（下稱另刑事案件），因上開事實與另刑事
    案件之犯罪有連續犯關係而為裁判效力所及，故而就此部分
    事實對被告甲○○不另為免訴之諭知（詳見刑事判決書第14
    頁（四）及第19頁至第20頁），有刑事判決書一份附卷可稽
    。因之，原告所主張被告甲○○之侵權行為原因事實，既經
    刑事判決不另為免訴之諭知，此諭知與為免訴之判決有類似
    效力而已不在被告甲○○將判處罪刑之刑事犯罪事實範圍內
    ，縱使刑事判決法院未注意而將此本應判決駁回之訴誤裁定
    移送本院民事庭，依首揭說明，原告此部分之訴仍不合法，
    且已無從補正，自應依民事訴訟法第249條第1項第6款規定
    ，以裁定駁回原告對被告甲○○之請求（本件駁回者不包括
    原告另以乙○○、丙○○為被告部分）。另原告此部分之訴
    既經駁回，其假執行之聲請亦因而失所附麗，應併予駁回。
三、依民事訴訟法第249條第1項第6款、第95條、第78條，裁定
    如主文。
中    華    民    國    98    年    2     月    13    日
                  民事第六庭    法  官  林麗真
以上正本係照原本作成
如不服本裁定應於送達後10日內向本院提出抗告狀，並繳納抗告
費新臺幣1,000元
中    華    民    國    98    年    2     月    17    日
                                書記官  黃士元


司法院資訊處製作；財團法人民間司法改革基金會備份。
